【裁判字號】    97,訴,231
【裁判日期】    970505
【裁判案由】    竊盜等
【裁判全文】
臺灣新竹地方法院刑事判決               97年度訴字第231號
公  訴  人  臺灣新竹地方法院檢察署檢察官
被      告  丙○○
                    （另案於臺灣新竹監獄執行）
上列被告因竊盜等案件，經檢察官提起公訴（96年度偵字第5334
號、97年度偵字第526號），本院裁定適用簡式審判程序，判決
如下：
    主  文
丙○○犯攜帶兇器竊盜罪，累犯，處有期徒刑拾月，扣案如附表
一所示之物均沒收。又犯夜間非法攜帶刀械罪，累犯，處有期徒
刑月，扣案武士刀壹把沒收。又犯行使偽造私文書罪，累犯，
處有期徒刑肆月，如附表二所示偽造之署押均沒收。應執行有期
徒刑壹年貳月，扣案如附表一所示之物、武士刀壹把、如附表二
所示偽造之署押，均沒收。
    事  實
一、
（一）丙○○曾有多次竊盜前科，最近一次係經本院於民國93年
      11月16日以93年度竹簡字第534號簡易判決判處有期徒刑4
      月確定，於94年7月1日縮刑期滿執行完畢。
（二）其明知武士刀係槍砲彈藥刀械管制條例公告列管之刀械，
      不得無故持有或攜帶，竟自民國92年間某日起，在新竹市
      ○村路701巷11號住處內，無故持有，並於96年8月31日夜
      間8 時許，將該武士刀放置在其向不知情之阿姨吳惠美所
      借用之車號K4-5768號自用小客車內，駕車攜帶該武士刀
      外出，至新竹縣寶山鄉○○路16號「永駿豐混泥土預拌廠
      」，見該混泥土預拌廠已停工，即意圖為自己不法所有，
      攜帶其所有之工具一袋（袋內有客觀上足以危害人之生命
      、身體，可供作兇器使用之活動扳手3支、鐵鎚1把、梅花
      扳手9支、鐵鎚3支、鐵鋸3支、T字梅花扳手4支、老虎鉗2
      支、鉗子7支、一字起子8支、六角扳手13支、手鋸1支、
      剝皮刀2支、剝皮刀片3支、破壞剪2支、美工刀4支、刀片
      2盒、鐮刀3支、柴刀2支、木鏟1支等物）進入廠內，以其
      中破壞剪2支剪斷廠內由乙○○所管領之電纜線計110.7
      公斤，得手後將電纜線分裝在二個飼料袋內擱置在「永駿
      豐混泥土預拌廠」門口之圍牆邊，即離開該處至他處洽詢
      資源回收場收購，丙○○後於翌日即96年9月1日上午7時
      30分，復駕車回到該混泥土預拌廠，因形跡可疑，經警巡
      邏盤查當場查獲，並在車內扣得如附表一所示之物及武士
      刀1把。
（三）丙○○於前開97年9月1日7時30分許為警查獲當場逮捕時
      ，其因尚有案件通緝中，為圖掩飾真實身分以逃避刑責，
      竟基於偽造文書及署押之犯意，冒用友人「甲○○」之名
      義，在新竹縣警察局竹東分局寶山分駐所派出所內，先後
      在如附表二所示之該派出所員警所製作之扣押筆錄含扣押
      物品目錄表、逮捕通知書、指認口卡片及指紋卡片內，偽
      造「甲○○」如附表二所示之署押及指印於其上，並將收
      受欄上簽有其偽造「甲○○」署押之逮捕通知書交予員警
      而行使，又接續冒用「甲○○」名義接受員警詢問及辨識
      身分，並在該派出所員警所製作之調查筆錄受詢問人欄位
      及頁次騎縫處等，偽造如附表二所示「甲○○」之署押及
      指印於其上。再接續於當日晚上8時許，在接受臺灣新竹
      地方法院檢察署檢察官訊問時，再度冒用「甲○○」之名
      義應訊，並於該訊問筆錄受訊人欄及限制住居具結書上，
      偽造「甲○○」如附表二所示之署押，並將限制住居具結
      書交予檢察官而行使，均足生損害於甲○○及偵查機關查
      核犯罪嫌疑人身分及犯罪偵查之正確性。
二、案經新竹縣政府警察局竹東分局報告臺灣新竹地方法院檢察
    署檢察官偵查暨自動檢舉偵查起訴。
    理  由
一、本件被告丙○○所犯行使偽造私文書、竊盜、非法攜帶刀械
    等罪，均非死刑、無期徒刑、最輕本刑為3 年以上有期徒刑
    之罪，或高等法院管轄第一審之案件，被告於本院準備程序
    進行中，就被訴事實為有罪之陳述，經本院合議庭認合於刑
    事訴訟法第273條之1之規定，裁定進行簡式審判程序，合先
    敘明。
二、認定犯罪事實所憑證據及理由
（一）上揭事實，業據被告丙○○於警詢、偵查及本院審理時坦
      承不諱，並經被害人乙○○指述在卷，以及有搜索扣押筆
      錄、扣押物品目錄表各1份、贓物認領保管單1份、現場照
      片18張、新竹縣政府警察局96年9月13日竹縣警保字第096
      3009809號函、新竹縣政府警察局刀械鑑驗小組工作紀錄
      表各1份、新竹縣政府竹東分局96年12月10日竹縣東警偵
      字第0966004772號函附內政部警政署刑事警察局96年11月
      22日行紋字第0960177139號鑑驗書各1份、如附表二所示
      文件附卷可稽，及如附表一所示之物、武士刀1把扣案足
      憑，足認被告自白與事實相符。
（二）被告偽造「甲○○」署名及指印，導致甲○○被列為犯罪
      嫌疑人，雖經查明事實真相，但增加無謂之犯罪偵查程序
      ，自足生損害於甲○○及偵查機關查核犯罪嫌疑人身分及
      犯罪偵查之正確性甚明。是本件事證明確，被告犯行堪以
      認定。
三、論罪科刑：
（一）罪名：按刑法上之偽造署押罪，係指單純偽造簽名、畫押
      而言，若在制式之書類上偽造他人簽名，已為一定意思表
      示，具有申請書或收據等類性質者，則係犯偽造文書罪（
      最高法院85年度臺非字第146號判決參照）。復按警方依
      刑事訴訟法第88條之1第4項、提審法第2條第1項等規定所
      製作之逮捕通知書，記載被逮捕人何以遭逮捕或拘提等情
      ，其通知本人聯或通知家屬聯如備有「收受人簽章」欄，
      由形式上觀察，於該欄內簽名及捺指印，即足表示由該姓
      名之人收受斯項通知書之證明。其後，將之交付警方，應
      成立刑法第216條、第210條之行使偽造私文書罪。是被告
      冒用「甲○○」之名義而偽造附表二（除編號5、11、14
      外）所示之署名及指印行為，係犯同法第217條之偽造署
      押罪。又被告在附表二編號5、11、14之逮捕通知書、限
      制住居具結書上簽名並按捺指印，進而持以行使，係犯刑
      法第216條、210條之行使偽造私文書罪）。
（二）接續犯包括一罪：被告為隱匿身分逃避刑責，冒用「甲○
      ○」之名義，接續偽造附表編號1至4、6 至10、12、13之
      「甲○○」署押及指印多枚，及附表編號5 、11逮捕通知
      書、編號14限制住居具結書之私文書，復持以行使，均係
      基於一個冒名應訊、逃避刑責之單一犯意，且數行為於密
      切接近時地實施，侵害同一法益，各行為間獨立性極為薄
      弱，依一般社會觀念，在時間差距上，難以強行分開，在
      刑法評價上，以視為數個舉動之接續施行，應為接續犯，
      為包括之一罪。再被告所犯偽造署押乃係偽造私文書之階
      段行為，偽造私文書後復持以行使，其偽造之低度行為應
      為行使之高度行為所吸收，均不另論罪。
（三）被告所犯竊盜、行使偽造私文書、非法攜帶刀械等罪，犯
      意個別，行為互異，應予分論併罰。
（四）被告有如有事實欄一(一)所示前科，有臺灣高等法院被告前
      案紀錄表1份附卷可稽，其於有期徒刑執行完畢5年內故意
      再犯本件有期徒刑以上之數罪，均為累犯，均應依刑法第
      47條第1項之規定加重其刑。
（五）量刑：爰審酌被告漠視他人財產法益，任意竊取他人電纜
      線，造成損害，以及非法攜帶刀械危害社會秩序，另為掩
      飾另案通緝身分，竟冒名應訊以脫免刑責，可能使被冒名
      者本人無辜受刑事處分與偵查犯罪機關之偵查犯罪之正確
      性，犯罪動機可議，犯罪情節與所生危害非輕，惟其犯後
      坦承全部犯行，態度尚稱良好等一切情狀，分別量處如主
      文所示之刑，並定其應執行之刑，以資懲儆。
（六）沒收：如附表二所示文件上所偽造之「甲○○」署押共96
      枚（含署名28枚及指印68枚）均同為代表該被冒用者之姓
      名，不問屬於犯人與否，均應依刑法第219條之宣告沒收
      。如附表一所示之物係被告所有供犯本件竊盜犯行所用之
      物，應依刑法第38條第1項第2款宣告沒收，武士刀一把，
      則為違禁物，應依刑法第38條第1項第1款，宣告沒收。
五、據上論斷，應依刑事訴訟法第273之1第1項、第299條第1項
    ，槍砲彈藥刀械管制條例第15條第1款，刑法第11條前段、
    第321條第1項第3款、第210條、第216條、第47條第1項、第
    219條、第38條第1項第1款、第2款、第51條第5款，判決如
    主文。
中    華    民    國    97    年    5     月    5     日
                  刑事第六庭    法  官  黃美盈
以上正本證明與原本無異。
如不服本判決應於收受本判決後10日內向本院提出上訴書狀，其
未敘述上訴理由者，並得於提起上訴後十日內向本院補提理由書
狀(均須按他造當事人之人數附繕本)「切勿逕送上級法院」。
中    華    民    國    97    年    5     月    5     日
                                書記官  吳美雲
附錄本案論罪科刑法條：
槍砲彈藥刀械管制條例第15條
未經許可攜帶刀械而有下列情形之一者，處二年以下有期徒刑：
一、於夜間犯之者。
中華民國刑法第321條（加重竊盜罪）
犯竊盜罪而有左列情形之一者，處6月以上、5年以下有期徒刑：
三、攜帶兇器而犯之者。
中華民國刑法第216條（行使偽造變造或登載不實之文書罪）
行使第210條至第215條之文書者，依偽造、變造文書或登載不實
事項或使登載不實事項之規定處斷。
中華民國刑法第210條（偽造變造私文書罪）
偽造、變造私文書，足以生損害於公眾或他人者，處5年以下有
期徒刑。
附表一：
┌──┬──────┬──┬────────────┐
│編號│名        稱│數量│備                    註│
├──┼──────┼──┼────────────┤
│ 一 │活動扳手    │3支 │                        │
│ 二 │鐵鎚        │1把 │                        │
│ 三 │梅花扳手    │9支 │                        │
│ 四 │鐵鎚        │3支 │                        │
│ 五 │鐵鋸        │3支 │                        │
│ 六 │T字梅花扳手 │4支 │                        │
│ 七 │老虎鉗      │2支 │                        │
│ 八 │鉗子        │7支 │                        │
│ 九 │一字起子    │8支 │                        │
│ 十 │六角扳手    │13支│                        │
│十一│手鋸        │1支 │                        │
│十二│剝皮刀      │2支 │                        │
│十三│剝皮刀片    │3支 │                        │
│十四│破壞剪      │2支 │                        │
│十五│美工刀      │4支 │                        │
│十六│刀片        │2盒 │                        │
│十七│鐮刀        │3支 │                        │
│十八│柴刀        │2支 │                        │
│十九│木鏟        │1支 │                        │
└──┴──────┴──┴────────────┘
附表二：
┌──┬───┬────┬─────┬──────┬─────┐
│編號│時  間│地    點│ 文件名稱 │欄        位│偽造之署押│
│    │      │        │（卷附處）│            │          │
├──┼───┼────┼─────┼──────┼─────┤
│一  │96年9 │新竹縣政│製作竊盜、│應告知事項欄│簽名1枚   │
│    │月1日 │府警察局│槍砲案件之│受詢問人    │指印1枚   │
│    │13時35│竹東分局│警詢筆錄（├──────┼─────┤
│    │分許  │寶山派出│附96年度偵│該筆錄頁次間│指印4枚   │
│    │      │所內    │字第5334號│之騎縫處    │          │
│    │      │        │案件卷內）├──────┼─────┤
│    │      │        │          │受詢問人欄  │簽名1枚   │
│    │      │        │          │            │指印1枚   │
├──┼───┼────┼─────┼──────┼─────┤
│    │96年9 │同上    │製作竊盜、│應告知事項欄│簽名1枚   │
│二  │月1日 │        │槍砲案件之│受詢問人    │指印1枚   │
│    │14時20│        │警詢筆錄（├──────┼─────┤
│    │分許  │        │附96年度偵│該筆錄頁次間│指印4枚   │
│    │      │        │字第5334號│之騎縫處    │          │
│    │      │        │案件卷內）├──────┼─────┤
│    │      │        │          │受訊問人欄  │簽名1枚   │
│    │      │        │          │            │指印1枚   │
├──┼───┼────┼─────┼──────┼─────┤
│三  │96年9 │同    上│搜索扣押筆│結果欄內    │簽名1枚   │
│    │月1日 │        │錄（96年度│            │指印1枚   │
│    │9時許 │        │偵字第5334├──────┼─────┤
│    │      │        │號卷內）  │該筆錄頁次間│指印4枚   │
│    │      │        │          │之騎縫處    │          │
│    │      │        │          ├──────┼─────┤
│    │      │        │          │在場人欄    │簽名1枚   │
│    │      │        │          │            │指印1枚   │
├──┼───┼────┼─────┼──────┼─────┤
│四  │同上  │同上    │扣押物品目│所有人／    │簽名5枚   │
│    │      │        │錄表（96年│持有人／    │指印6枚   │
│    │      │        │度偵字第53│保管人欄    │          │
│    │      │        │34號卷）  │            │          │
├──┼───┼────┼─────┼──────┼─────┤
│五  │96年9 │上開逮捕│新竹縣政府│被通知人簽名│簽名1枚   │
│    │月1日7│地點    │警察局竹東│捺印欄      │指印1枚   │
│    │時30分│        │分局逮捕通│            │          │
│    │許    │        │知書（96年│            │          │
│    │      │        │度偵字第53│            │          │
│    │      │        │34號卷內）│            │          │
├──┼───┼────┼─────┼──────┼─────┤
│六  │96年9 │寶山派出│甲○○之口│空白處      │簽名1枚   │
│    │月1日 │所內    │卡片（96年│            │指印1枚   │
│    │      │        │度偵字第53│            │          │
│    │      │        │34號案卷內│            │          │
│    │      │        │）        │            │          │
├──┼───┼────┼─────┼──────┼─────┤
│七  │96年9 │同上    │警詢筆錄（│受詢問人欄  │簽名1枚   │
│    │月1日 │        │96年度毒偵│            │指印1枚   │
│    │13時53│        │字第1358號├──────┼─────┤
│    │分許  │        │卷內）    │筆錄第2頁內 │指印3枚   │
│    │      │        │          │容增添文字處│          │
│    │      │        │          ├──────┼─────┤
│    │      │        │          │該筆錄頁次間│指印2枚   │
│    │      │        │          │之騎縫處    │          │
│    │      │        │          ├──────┼─────┤
│    │      │        │          │受詢問人欄  │簽名1枚   │
│    │      │        │          │            │指印1枚   │
├──┼───┼────┼─────┼──────┼─────┤
│八  │同上  │ 同上   │搜索扣押筆│結果欄內    │簽名1枚   │
│    │      │        │錄（96年度│            │指印1枚   │
│    │      │        │毒偵字第13├──────┼─────┤
│    │      │        │58號卷內）│該筆錄頁次間│指印4枚   │
│    │      │        │          │之騎縫處    │          │
│    │      │        │          ├──────┼─────┤
│    │      │        │          │在場人欄    │簽名1枚   │
│    │      │        │          │            │指印1枚   │
├──┼───┼────┼─────┼──────┼─────┤
│九  │同上  │同上    │扣押物品目│所有人欄    │簽名5枚   │
│    │月    │        │錄表（96年│            │指印5枚   │
│    │      │        │度毒偵字第│            │          │
│    │      │        │1358號卷內│            │          │
│    │      │        │）        │            │          │
├──┼───┼────┼─────┼──────┼─────┤
│十  │同上  │同上    │甲○○之口│空白處      │簽名1枚   │
│    │      │        │卡片旁（96│            │指印1枚   │
│    │      │        │年度毒偵字│            │          │
│    │      │        │第1358號卷│            │          │
│    │      │        │）        │            │          │
├──┼───┼────┼─────┼──────┼─────┤
│十一│同上  │同上    │新竹縣政府│被通知人簽名│簽名1枚   │
│    │      │        │警察局竹東│捺印欄      │指印1枚   │
│    │      │        │分局逮捕通│            │          │
│    │      │        │知書（96年│            │          │
│    │      │        │度毒偵字第│            │          │
│    │      │        │1358號卷內│            │          │
│    │      │        │）        │            │          │
├──┼───┼────┼─────┼──────┼─────┤
│十二│同上  │同上    │甲○○指紋│十指指紋捺印│指印20枚  │
│    │      │        │卡片上（96│欄          │          │
│    │      │        │年度毒偵字│            │          │
│    │      │        │第1358號卷│            │          │
│    │      │        │內）      │            │          │
├──┼───┼────┼─────┼──────┼─────┤
│十三│96年9 │臺灣新竹│偵查筆錄2 │受詢問人處  │簽名共2枚 │
│    │月1日 │地方法院│份（96年度│            │          │
│    │20時45│檢察署內│偵字第5334│            │          │
│    │分許  │勤偵查庭│號卷、96年│            │          │
│    │      │        │度毒偵字第│            │          │
│    │      │        │1358號卷內│            │          │
│    │      │        │）        │            │          │
├──┼───┼────┼─────┼──────┼─────┤
│十四│同上  │ 同上   │限制住居具│具結人及被告│簽名2枚   │
│    │      │        │結書共2份 │處          │指印2枚   │
│    │      │        │（96年度偵│            │          │
│    │      │        │字第5334號│            │          │
│    │      │        │卷、96年度│            │          │
│    │      │        │毒偵字第13│            │          │
│    │      │        │58號卷內）│            │          │
├──┴───┴────┴─────┴──────┴─────┤
│合計：簽名28枚、指印68枚，共96枚。                          │
└──────────────────────────────┘


司法院資訊處製作；財團法人民間司法改革基金會備份。
